【裁判字號】    91,簡上,136
【裁判日期】    920411
【裁判案由】    竊盜
【裁判全文】
臺灣嘉義地方法院刑事判決                        九十一年度簡上字第一三六號
    公  訴  人  臺灣嘉義地方法院檢察署檢察官
    上  訴  人
    即  被  告  乙○○
                丙○○
右列上訴人因竊盜案件，不服本院簡易庭九十一年度簡字第一○二四號，中華民國九
十一年九月二十七日第一審簡易判決（聲請簡易判決處刑案號：九十一年度偵字第六
○九一號），提起上訴，本院管轄之第二審合議庭改依通常程序審理後，為第一審判
決如左：
    主  文
原判決撤銷。
乙○○共同竊盜未遂，處有期徒刑月，如易科罰金，以佰元折算壹日。
丙○○共同竊盜未遂，處有期徒刑月，如易科罰金，以佰元折算壹日。
    事  實
一、乙○○前因竊盜案件，經臺灣高等法院臺南分院於民國八十九年五月二十四日以
    八十九年度上易字第八二三號判處有期徒刑七月，緩刑四年確定，現仍在緩刑期
    間，仍不知悔改。竟與丙○○共同基於意圖為自己不法所有之犯意聯絡，於九十
    一年九月四日下午三時十分許，前往嘉新造紙股份有限公司（下稱嘉新公司）所
    有位於嘉義縣中埔鄉○○村○○路一號（聲請簡易判決處刑書誤載「中華路一段
    」）已停用之工廠，將勾住門口之鐵鉤打開後，並合力踹開大門，進入該工廠，
    隨即至二樓，開啟二樓辦公桌抽屜，著手竊取財物，旋為嘉新公司所僱用警衛甲○○發現並報警處理，始未竊得財物。
二、案經嘉新公司訴由嘉義縣警察局中埔分局報請臺灣嘉義地方法院檢察署檢察官聲
    請以簡易判決處刑。
    理  由
一、訊據上訴人即被告（下稱被告）乙○○與丙○○固坦承於右揭時、地進入嘉新公
    司二樓之事實不諱，惟矢口否認有何竊盜犯行，被告乙○○辯稱：是丙○○要上
    廁所，沒地方去，所以伊與丙○○進去，丙○○上二樓後去開抽屜找紙上廁所，
    伊未往抽屜云云；被告丙○○辯稱：伊與乙○○當時在那裡散步，因為肚子痛要
    上廁所，才進去那裡，伊開抽屜要拿紙，伊打開抽屜拿紙上廁所，乙○○未開抽
    屜，他上小號，伊上大號云云。本院經查：
（一）被告乙○○與丙○○於九十一年九月四日下午三時十分許，前往嘉新公司所有
      位於嘉義縣中埔鄉○○村○○路一號已停用之工廠二樓，二人打開辦公室抽屜
      ，著手竊取財物時，遭嘉新公司警衛甲○○發現報警，始未遂一情，業據被告
      乙○○與丙○○於警訊、偵訊時坦承不諱，核與告訴人指訴之情節相符，並有
      嘉新公司委託書一份、現場照片十幀附卷足稽。
（二）被告乙○○於警訊時供稱：「（你侵入嘉新紙業公司行竊共幾次？是否有其他
      共犯？是何人提議？）我今天第一次侵入嘉新製紙辦公室意圖行竊東西，只有
      丙○○二人一起侵入，是丙○○提議要進入辦公室竊取東西」（見警卷第四頁
      正面）；被告丙○○於警訊時供稱：「（你與乙○○破壞門侵入嘉新製紙廠辦
      公室，是要竊取何物？）我與乙○○翻開抽屜內，沒有東西，只有一此資料，
      我便下樓」（見警卷第六頁正面），被告二人果真係進入嘉新公司二樓上廁所
      ，何以於警訊及偵訊時均未提及？而被告二人供承警訊筆錄均出於自由意志，
      且未遭刑求（見本院九十二年一月十六日訊問筆錄），何以被告二人於警訊時
  坦承進入嘉新公司二樓行竊？是被告丙○○辯稱為上廁所進入嘉新公司二樓，
      乙○○未開抽屜云云，被告乙○○辯稱伊未開抽屜云云，均不足採。
（三）嘉新公司大門上並無喇叭鎖，係甲○○以鐵鉤勾住，被告乙○○將鐵鉤打開，
      再由被告丙○○合力踹開大門等情，業據告訴人甲○○到庭供述甚詳（見本院
      九十二年一月三十日訊問筆錄），核與被告二人供述之情節相符（見本院九十
      二年一月十六日訊問筆錄）。足證，本件被告二人並無損壞大開之喇叭鎖無誤
      。
（四）綜上所述，被告二人所辯，顯係事後卸責之詞，不足採信，犯行均堪認定。
二、核被告乙○○與丙○○所為，係犯刑法第三百二十條第三項、第一項之竊盜未遂
    罪。公訴人認被告二人係犯刑法第三百二十一條第二項、第一項第二款之毀壞門
    扇竊盜未遂罪，起訴法條尚有未洽，應予變更。被告乙○○與丙○○就上開犯行
    ，有犯意聯絡及行為分擔，均為共同正犯。被告二人已著手於竊盜罪行為之實行
    ，而未遂，為未遂犯，依刑法第二十六條前段之規定，按既遂犯之刑減輕之。
三、原審以被告二人罪證明確，依簡易判決處刑，固非無見，惟查：被告二人並未毀
    壞門扇進入嘉新公司，且不成立侵入住居罪，又本件應適用通常程序審判（詳後
    述），乃原審認定被告二人毀壞門扇竊盜未遂，且以簡易判決處刑，尚有未合。
    被告上訴意旨，否認其有竊盜犯行，指摘原判決不當，雖無理由，惟原判決既有
    上開可議之處，應由本院予以撤銷改判。爰審酌被告二人之動機、手段、品行、
    智識程度、犯罪後態度等一切情狀，量處如主文所示之刑，並諭知易科罰金之折
    算標準，以示懲儆。
四、公訴意旨另略以：被告乙○○與丙○○二人所為另犯刑法第三百零六條之侵入住
    居罪及第三百五十四條之毀損罪云云。經查：嘉新公司已停工四、五年，平時無
    人住居，僅由告訴人甲○○於下班時至公司巡看一情，業據甲○○到庭供述甚明
    （見本院九十二年三月二十八日審判筆錄）。按刑法第三百零六條之侵入住宅罪
    ，其保護之法益是個人生活之安寧，是侵入之建築物，若為無人居住之空屋，即
    非該罪客體。嘉新公司於案發時既係無人居住使用，從而被告二人侵入該公司，
    即不該當於刑法第三百零六條之侵入住宅罪。又被告二人係打開鐵鉤進入嘉新公
    司，並未毀損大門，已如前述，則被告二人所為亦不該當刑法第三百五十四條之
    毀損罪，此部分本應為無罪之諭知。惟公訴人認此部分之事實與前述判決有罪之
    竊盜未遂罪部分，有牽連犯裁判上一罪關係，爰不另為無罪之諭知，附此敘明。
五、另本件具有刑事訴訟法第四百五十一條之一第四項第三款應為無罪判決諭知之情
    事，原審本應依同法第四百五十二條規定，改適用通常程序審判之，惟因誤用簡
    易程序裁判，當由本院準用刑事訴訟法第三百六十九條第二項規定撤銷原審判決
    ，逕依通常程序為第一審判決（法院辦理刑事訴訟簡易程序案件應行注意事項第
    八、十四點參照）。
據上論斷，應依刑事訴訟法第四百五十五條之一第一項、第三項、第三百六十九條第
一項前段、第三百六十四條、第四百五十二條、第二百九十九條第一項前段、第三百
條，刑法第二十八條、第二十六條前段、第三百二十條第一項、第三項，第四十一條
第一項前段，罰金罰鍰提高標準條例第一條前段、第二條，判決如主文。
本案經檢察官郭志明到庭執行職務。
中      華      民      國    九十二    年      四      月     十一     日
                                臺灣嘉義地方法院刑事第二庭
                                審判長  法  官  蔡  虔  霖
                                        法  官  林  坤  志
                            法  官  柯  月  美
右正本證明與原本無異。
如不服本判決，應於判決送達後十日內向本院提出上訴狀( 應附繕本 )。
中      華      民      國    九十二    年      四      月     十一     日
                                        書記官  侯  麗  茹
附錄：
刑法第三百二十條
意圖為自己或第三人不法之所有，而竊取他人之動產者，為竊盜罪，處五年以下有期
徒刑、拘役或五百元以下罰金。
意圖為自己或第三人不法利益，而竊佔他人之不動產者，依前項之規定處斷。
前二項之未遂犯罰之。


司法院資訊處製作；財團法人民間司法改革基金會備份。
